ACORDAO-COMPLETO-2576250

ACÓRDÃO DE RELAÇÃO

ACÓRDÃO DE RELAÇÃO 1760/2023 ATA 4/2023 - PRIMEIRA CÂMARA

Acórdão 1760/2023-TCU-Primeira Câmara
VISTOS e relacionados esses autos que tratam de tomada de contas especial (TCE) instaurada pelo Fundo Nacional de Saúde/Ministério da Saúde (FNS/MS) , contra Farmácia São Bom Jesus/Leonilce Cristina Simões da Silva - MEI, em solidariedade com Leonilce Cristina Simões da Silva, em razão da aplicação irregular de recursos do Sistema Único de Saúde (SUS) no âmbito do Programa Farmácia Popular do Brasil - Aqui Tem Farmácia Popular (PFPB) , no período de 24/11/2010 a 12/11/2013;
Considerando a aprovação da Resolução-TCU 344/2022, em 11/10/2022, que estabelece, entre outros, que: prescrevem em cinco anos as pretensões punitiva e ressarcitória nos processos de controle externo, em curso no Tribunal de Contas da União (art. 2º) ; 
Considerando que, de acordo com a Resolução: o prazo de prescrição será contado a partir do dia em que tiver cessado a permanência ou a continuidade, no caso de irregularidade permanente ou continuada (art. 4º, inciso V) e a prescrição se interrompe por qualquer ato inequívoco de apuração do fato (art. 5º, inciso II) ;
Considerando que, com base nos dispositivos supracitados, o prazo de prescrição da pretensão punitiva e ressarcitória do TCU, em relação aos fatos apurados nos autos, começou correr em 12/11/2013; 
Considerando que, na fase interna da TCE, de acordo os documentos constantes dos autos, não ocorreu nenhuma causa interruptiva, suspensiva ou impeditiva da prescrição entre a emissão do Relatório de Auditoria 15564, em 12/8/2015, e as notificações de cobrança, expedidas em 6/10/2020 e entregues em 20/10/2020;
Considerando a manifestação do AUFC da então SecexTCE, no sentido de arquivar o presente processo, em razão da configuração da prescrição intercorrente e quinquenal;
Considerando a anuência do titular da unidade instrutiva e do Ministério Público/TCU ao proposto pelo AUFC instrutor;
Considerando que, o Regimento Interno do TCU estabelece que, a critério do Relator, poderá ser submetido ao Colegiado, mediante Relação, processo em que o relator acolha pareceres convergentes acerca do arquivamento de processos (art. 143, inciso V, alínea "a") ;
 Os Ministros do Tribunal de Contas da União, reunidos em sessão da Primeira Câmara, ACORDAM, por unanimidade, com fundamento no art. 1º, inciso I, da Lei 8.443/1992, c/c os arts. 143, inciso V, alínea "a", e 212 do Regimento Interno/TCU e com os arts. 4º, inciso V, 5º, inciso II, da Resolução-TCU 344/2022, em determinar o arquivamento deste processo, sem julgamento de mérito, em razão da consumação da prescrição das pretensões punitiva e ressarcitória, em linha com os pareceres precedentes:
1. Processo TC-Processo 025.486/2021-7 (TOMADA DE CONTAS ESPECIAL) 
	1.1. Responsáveis: Leonilce Cristina Simoes da Silva (11.510.415/0001-21) ; Leonilce Cristina Simoes da Silva (XXX.382.078-XX) .
	1.2. Órgão/Entidade: Fundo Nacional de Saúde - MS.
	1.3. Relator: Ministro-Substituto Weder de Oliveira, em substituição ao Ministro Walton Alencar Rodrigues, de acordo com a Portaria-TCU nº 18-SEAE, de 06/03/2023.
	1.4. Representante do Ministério Público: Procurador Marinus Eduardo De Vries Marsico.
	1.5. Unidade Técnica: Unidade de Auditoria Especializada em Tomada de Contas Especial (AudTCE) .
	1.6. Representação legal: não há.
	1.7. Determinações/Recomendações/Orientações: não há.

Primeira Câmara

Fundo Nacional de Saúde - MS.

Leonilce Cristina Simoes da Silva (11.510.415/0001-21); Leonilce Cristina Simoes da Silva (XXX.382.078-XX).

WEDER DE OLIVEIRA

não há.

TOMADA DE CONTAS ESPECIAL (TCE)

Unidade de Auditoria Especializada em Tomada de Contas Especial (AudTCE).